臺灣士林地方法院民事簡易判決
111年度士簡字第813號
原      告  洪明星  
被      告  李仲軒  

上列當事人間請求侵權行為損害賠償(交通)事件，本院於民國11
1年7月25日言詞辯論終結，判決如下：
    主  文
原告之訴駁回。
訴訟費用新臺幣壹仟陸佰陸拾元由原告負擔。
    事實及理由要領
一、原告主張：被告於民國110年1月25日9時30分許，騎乘車牌
    號碼000-000號機車（下稱A車），行經臺北市北投區大業路
    與大業路280巷口時，因未注意車前狀況且車速快，撞上原
    告駕駛車牌號碼0000-00號車（下稱B車），原告需支出修復
    費用新臺幣（下同）16萬4,800元，乃依侵權行為之法律關
    係，提起本件訴訟等語，並聲明求為判決被告給付15萬6,56
    0元。
二、被告則以：兩車同時到達交叉路口，原告當時未完成轉彎時
    ，是原告把被告撞進巷口裡面等語，資為抗辯。
三、本院得心證之理由
(一)按當事人主張有利於己之事實者，就其事實有舉證之責任，
     民事訴訟法第277條前段定有明文。又民事訴訟如係由原告
    主張權利者，應先由原告負舉證之責，若原告不能舉證，以
    證實自己主張之事實為真實，則被告就其抗辯事實即令不能
    舉證，亦應駁回原告之請求（最高法院82年度台上字第1723
    號裁判意旨參照）。次按汽車行駛時，駕駛人應注意車前狀
    況及兩車並行之間隔，並隨時採取必要之安全措施，不得在
    道路上蛇行，或以其他危險方式駕車。汽車行駛至交岔路口
    ，轉彎車應讓直行車先行。道路交通安全規則第94條第3項
    、第102條第1項第7款分別定有明文。
(二)經查，本院當庭勘驗被告所提出之店家監視器畫面，得有：
    「原告車左轉時與被告車直行車相撞。」等內容，並參諸本
    院向臺北市政府警察局調取之現場圖、現場照片，可知系爭
    車禍之發生係因原告駕駛B車左轉彎時，未注意並禮讓其對
    向車道之直行A車，致發生系爭車禍，則A車於左轉時，顯有
    未注意其他車輛及禮讓直行車先行之過失，且依當時情況，
    應無不能注意之情事，其過失堪以認定。至A車有無其他未
    盡注意或超速之情形，依卷內卷證所示，並非明確，原告亦
    無其他舉證。故原告之請求，委難憑採。
四、從而，原告依上開法律關係，訴請被告給付15萬6,560元，
    為無理由，應予駁回。
五、本件係就民事訴訟法第427條第1項訴訟適用簡易程序所為原
    告敗訴之判決，並依職權確定訴訟費用為1,660元（第一審
    裁判費）由原告負擔。
中　　華　　民　　國　　111 　年　　8 　　月　　8 　　日
                  士林簡易庭  法  官  楊峻宇
以上為正本係照原本作成。
如不服本判決，應於判決送達後20日內向本庭提出上訴狀。（須
按他造當事人之人數附繕本）。 
中　　華　　民　　國　　111 　年　　8 　　月　　8 　　日
                              書記官  蘇彥宇